臺灣高雄地方法院刑事判決　　　　　　　　　　　　九十一年度易字第一七六號
　　公　訴　人　臺灣高雄地方法院檢察署檢察官
　　被　　　告　甲○○
右列被告因竊盜案件，經檢察官聲請簡易判決處刑（九十一年度偵字第四九六七號）
，本院認為不宜以簡易判決處刑，爰適用通常程序審理，判決如左：
    主  文
甲○○攜帶兇器竊盜，處有期徒刑陸月，如易科罰金，以參佰元折算壹日。
    事  實
一、甲○○於民國九十一年三月二日上午四時許，在高雄市○○路國立高雄師範大學
    校門口附近地上發現Ｔ字板手（所有人不詳，公訴人誤為十字起子）一支，明知
    該板手係他人之遺失物，竟意圖為自己不法之所有，基於侵占遺失物之犯意，將
    之拾起後離去，而將該板手侵占入己，並基於意圖為自己不法所有之竊盜犯意，
    於同日上午五時四十分許，攜帶上開侵占所得客觀上足致他人生命、身體危險之
    Ｔ字板手，至高雄市○○區○○街十巷二四號前，以手持上開板手撬開機車電門
    鎖之方式（毀損部分未據告訴），竊取乙○○所有停放該處之車牌號碼ＺＮＯ─
    ○二○號輕型機車一部，得手後供己騎用。嗣於同日上午六時許，騎乘上開竊得
    之機車行經高雄市苓雅區○○○街一三九號前為警查獲（機車已由乙○○領回）
    ，並扣得上開Ｔ字板手一支。
二、案經高雄市政府警察局報請臺灣高雄地方法院檢察署檢察官聲請簡易判決處刑。
    理  由
一、按檢察官聲請以簡易判決處刑案件，經法院認為不得或不宜以簡易判決處刑者，
    應適用通常程序審判之，刑事訴訟法第四百五十二條定有明文。本件檢察官雖聲
    請以簡易判決處刑，惟被告於警訊中自承用以犯本案竊盜罪之Ｔ字板手係其所拾
    得，則被告是否另涉犯侵占遺失物罪，即有再予詳查之必要，是本院認不宜逕以
    簡易判決處刑，乃改依通常程序處理，核先敘明。
二、右述事實迭據被告甲○○於警、偵訊及本院審理時供承：當日我睡不著，就出來
    閒逛，因為沒有交通工具，在高雄市○○路國立高雄師範大學門口附近撿到一把
    Ｔ字板手後，就沿路物色機車，一直走到林南街十巷二四號前，看到車牌號碼Ｚ
    ＮＯ─○二○號輕型機車一部，就用撿到的Ｔ字板手撬開該機車的電門鎖，並將
    該機車騎走，後因路人報警而遭查獲（見警卷第一至二頁、偵查卷第四頁、本院
    九十一年四月十七日訊問筆錄、九十一年五月十三日審判筆錄）等語不諱，核與
    被害人乙○○指訴之情節相符（見警卷第三頁、本院九十一年五月一日訊問筆錄
    ），且有扣押筆錄乙份、扣押物品清單乙張、車籍作業系統查詢認可資料乙份、
    贓物認領保管單乙紙、相片三幀存卷足稽，及Ｔ字板手一支扣案可資佐證，是被
    告之自白與事實相符，本案罪證明確，被告犯行堪以認定，應予依法論科。
三、按刑法第三百二十一條第一項第三款之攜帶兇器竊盜罪，係以行為人攜帶兇器竊
    盜為其加重條件，此所謂之兇器，其種類並無限制，凡客觀上足以對人之生命、
    身體、安全構成威脅，具有危險性之兇器均屬之，且祇須行竊時攜帶此種具有危
    險性之兇器為已足，並不以攜帶之初有行兇之意圖為必要，有最高法院七十九年
    臺上字第五二五三號判例意旨可資參照。故本案被告所持用之Ｔ字板手一支，雖
    係供其行竊之工具，然該支板手前端銳利，屬金屬材質，且長約十公分左右，有
    相片一幀附卷可憑，客觀上自足以對人之生命、身體、安全構成威脅，應為兇器
    之一種。是核被告所為，係犯刑法第三百三十七條之侵占遺失物罪及同法第三百
二十一條第一項第三款之攜帶兇器竊盜罪。被告所犯上開二罪間有方法結果之牽
    連關係，應從一重攜帶兇器竊盜罪處斷。公訴人雖未就被告侵占遺失物之犯行起
    訴，惟此部分事實與公訴人起訴之攜帶兇器竊盜犯行間具有牽連犯之裁判上一罪
    關係，應為起訴效力所及，基於審判不可分之原則，本院自應併予審理。審酌被
    告正值壯年，不以勞力換取所得，竟以偷竊方式滿足物慾，惟念竊得之物為機車
    一部，犯後坦認犯行，並賠償被害人電門鎖修費用，態度尚佳等一切情狀，量處
    如主文所示之刑，並諭知易科罰金之折算標準。至扣案之Ｔ字板手一支，為被告
    侵占所得之物，並非被告所有，業據被告自承在卷，本院自不得予以沒收，附此
    敘明。
據上論斷，應依刑事訴訟法第四百五十二條、第二百九十九條第一項前段，刑法第三
百三十七條、第三百二十一條第一項第三款、第五十五條、第四十一條第一項，罰金
罰鍰提高標準條例第一條前段、第二條，判決如主文。
本案經檢察官黃俊嘉到庭執行職務。
中      華      民      國      九十一      年      五      月  二十七  日
                                  臺灣高雄地方法院刑事第四庭
      審判長法官    黃建榮
                                              法官    廖純卿
                                              法官    莊珮君
右正本證明與原本無異。
如不服本判決，應於判決送達後十日內，向本院提出上訴狀。
                                            書記官    王高山
中    華    民    國      九十一      年      五      月      二十八    日
附錄本判決論罪科刑法條全文：
刑法第三百二十一條
犯竊盜罪而有左列情形之一者，處六月以上、五年以下有期徒刑：
一  於夜間侵入住宅或有人居住之建築物、船艦或隱匿其內而犯之者。
二  毀越門扇、牆垣或其他安全設備而犯之者。
三  攜帶兇器而犯之者。
四  結夥三人以上而犯之者。
五  乘火災、水災或其他災害之際而犯之者。
六  在車站或埠頭而犯之者。
前項之未遂犯罰之。
刑法第三百三十七條
 (侵占遺失物罪)
意圖為自己或第三人不法之所有，而侵占遺失物、漂流物或其他離本人所
持有之物者，處五百元以下罰金。
